# 外币报表折算成人民币报表

提问人：huxi0412 时间：2019-10-22 06:30:17
陈版您好！
一般情况下外币报表折算成人民币报表之后，资产和负债、所有者权益的差额计入到外币报表折算差额，我的个人理解是折算成人民币的过程中不应该有审计调整；但是我看到一个折算的过程中的实例，有很多调整，但是金额都比较小，调整的内容大概有： 1 ）货币资金折算差异 借：货币资金 76.84 贷：财务费用 76.84； 2 ）应收账款折算差异 借：应收账款 396.94 贷：财务费用 396.94； 3 ）调整坏账 借：资产减值损失 16.23 贷：应收账款坏账准备 16.23 4）还有预付账款、应付账款、预收账款、其他应付款折算差异、递延所得税资产的调整；上述调整有正有负，总共合计的金额 52.95 元，影响不大，但是我非常不理解为什么要进行这些调整，希望陈版指点。
陈版辛苦，谢谢您！

回答人：chenyiwei
不清楚具体情况，可能是先对未审或者部分审定的报表进行折算，后续再在折算后报表基础上补充进行审计调整。但涉及金额很小情况下是否还有必要进行这些调整，是可以商榷的。